# Ata da Reunião – Arquitetura e Desenho de Software


**Data:** 06/04/2025 
**Participantes Presentes:**
- João Pedro Silva Sousa  
- Manoel Castro Moura Filho  
- Raphaela Guimarães de Araújo dos Santos  
- Rafael Gomes Pereira  
- Milena Fernandes Rocha  
- Taynara Gabrielle Vitorino

---

## Assunto

Reunião de planejamento da disciplina, com base nas diretrizes do Wiki oficial. O objetivo foi organizar a distribuição dos artefatos e definir os próximos passos do grupo.

---

## Próxima Reunião

**Segunda-feira, às 18h30**  
Atividades previstas:
- Elaboração de Mapa Mental  
- Sessão de Brainstorming  

---

## Consolidação da Reunião

> Divisão definida durante a reunião de 06/04/2025.

### 1. Elicitação e Priorização
- **Elicitação: Introspecção** – Milena Fernandes Rocha  
- **Elicitação: Entrevista** – Letícia Torres Soares Martins  
- **Priorização: Tree Level Scale** – Rafael Gomes Pereira  

### 2. Design Sprint
- **Unpack:** Mapa Mental via Brainstorming – Todos  
- **Sketch:** 10 Rich Pictures individuais – Todos  
- **Decision:** Storyboarding do melhor Rich Picture – Todos  
- **Prototype:** Protótipo em Figma – Letícia +1 integrante (a definir)  
- **Test:** Entrevista moderada para validação do Figma – Taynara Gabrielle Vitorino  

### 3. Artefato Generalista
- **5W2H:** Raphaela Guimarães & Manoel Castro  
- **Léxico:** João Lucas Araújo & João Pedro Silva  
- **Rich Picture:** Demais participantes (exceto os responsáveis por 5W2H e Léxico)

### 4. Modelagem BPMN
- Todos os participantes

### 5. Documento de Participação
- Todos os participantes

### 6. Extras
- **Heatmap:** Antônio José Magalhães Leão Júnior  
- **Cronograma:** Carlos Eduardo de Sousa Paz  

---

## Encaminhamentos
- Reunião de segunda-feira confirmada.  
- Participantes ausentes serão atualizados.  
- Responsáveis por artefatos podem iniciar os esboços.

---

## Link da Gravação

Reunião feita via Teams e postado no YouTube como não listado a seguir no Vídeo 1


<div style="text-align: center">

<font size="3"><p style="text-align: center">Vídeo 1: 1º Reunião - Definição do Projeto </p></font>
<iframe width="560" height="315" src="https://www.youtube.com/embed/OScrLYRIsqU?si=9_QatSvJi1-7yP-A" title="YouTube video player" frameborder="0" allow="accelerometer; autoplay; clipboard-write; encrypted-media; gyroscope; picture-in-picture; web-share" referrerpolicy="strict-origin-when-cross-origin" allowfullscreen></iframe>


<font size="3"><p style="text-align: center"><b>Autores: [Milena Rocha](https://github.com/MilenaFRocha)</b> . 1º Reunião - Definição do Projeto. Disponível em: <a href="https://www.youtube.com/watch?v=OScrLYRIsqU">https://www.youtube.com/watch?v=OScrLYRIsqU</a>. Acesso em: 06 de abril 2025.</p></font>

[Gravação da reunião](https://youtu.be/IGVM2Y_aXLE)

---



_Reunião encerrada com a definição das responsabilidades e alinhamento dos próximos passos._
</div>



### **Histórico de Versão**

| Versão | Data       | Descrição                                      | Autor               | Revisor            |
|--------|------------|------------------------------------------------|---------------------|--------------------|
| 1.0    | 05/04/2025 | Criação do documento | [Milena Rocha](https://github.com/milenafrocha)          |  [Rafael Pereira](https://github.com/rafgpereira)  |



